最高法院刑事判決                              八十八年度台上字第一五九五號
    上  訴  人  甲○○
右上訴人因違反野生動物保育法案件，不服台灣高等法院台中分院中華民國八十七年
六月十七日第二審判決（八十七年度上易字第一一○六號，起訴案號：台灣台中地方
法院檢察署八十六年度偵字第二五○七二號），提起上訴，本院判決如左：
    主  文
上訴駁回。
    理  由
按刑事訴訟法第三百七十七條規定，上訴於第三審法院，非以判決違背法令為理由，
不得為之。是提起第三審上訴，應以原判決違背法令為理由，係屬法定要件。如果上
訴理由狀並未依據卷內訴訟資料，具體指摘原判決不適用何種法則或如何適用不當，
或所指摘原判決違法情事，顯與法律規定得為第三審上訴理由之違法情形，不相適合
時，均應認其上訴為違背法律上之程式，予以駁回。本件原判決綜合調查證據之結果
，認上訴人候勇二犯有違反野生動物保育法第三十五條第一項：保育類動物非經主管
機關同意，不得買賣之規定之事實，應依同法第四十條第一項第二款未經主管機關同
意，買賣保育類野生動物罪處斷。因認第一審判決論上訴人以上開罪名，處有期徒刑
柒月；扣案之鱸鰻條與屠體壹塊，磅秤壹個均沒收，為無不合，予以維持，駁回上
訴人在第二審之上訴，已詳認定犯罪事實之依據及憑以認定之理由，並對上訴人否
認犯罪之辯詞，如何不足採信，均已依據卷內資料予以指駁及說明，從形式上觀察，
原判決並無違背法令情形。上訴意旨謂：伊所販賣而被扣案之鱸鰻係合法進口，伊不
知不得販賣，並無違法性之認識等語，係就原判決已詳為論斷與說明之事項，再為事
實上之爭執，殊非適法之第三審上訴理由。又原判決理由二已就上訴人所為：「不知
進口鱸鰻亦不得販賣之法令規定，應無刑事責任」之辯解，如何不足採取，已為說明
，雖該項理由之說明稍嫌簡略，但究非理由不備。再原判決理由一復說明進口之鱸鰻
，亦為珍貴稀有保育類野生動物，業經行政院農業委員會公告在案，則上訴人雖提出
該等鱸鰻之進口證明，仍無以解免其刑責，其認事用法核無違誤。上訴意旨仍主張其
行為得阻卻違法，殊有誤會。此外，上訴人徒憑己意，對原審職權之適法行使及原判
決理由已詳為論斷之事項，任意爭執，顯與法定上訴第三審之形式要件不符，其上訴
違背法律上之程式，應予駁回。
據上論結，應依刑事訴訟法第三百九十五條前段，判決如主文。
中      華      民      國    八十八    年      四      月      一      日
                              最高法院刑事第七庭
                                  審判長法官  謝  家  鶴
                                        法官  洪  文  章
                                        法官  花  滿  堂
                                        法官  陳  世  淙
                                        法官  洪  佳  濱
      右正本證明與原本無異
                                              書  記  官
中      華      民      國    八十八    年      四      月      九      日
